【裁判字號】    95,訴,446
【裁判日期】    950609
【裁判案由】    違反毒品危害防制條例
【裁判全文】
臺灣臺南地方法院刑事判決               95年度訴字第446號
公  訴  人  臺灣臺南地方法院檢察署檢察官
被      告  甲○○
                    （另案在高雄第二監獄執行中）
上列被告因違反毒品危害防制條例案件，經檢察官提起公訴（九
十五年度毒偵字第五五八號），被告於準備程序中為有罪之陳述
，本院裁定進行簡式審判程序，判決如下：
    主  文
甲○○連續施用第一級毒品，累犯，處有期徒刑壹年壹月。
    事  實
一、甲○○前因施用毒品案件，經本院以八十九年度毒聲字第三
    ０四七號裁定送觀察、勒戒，因認有繼續施用毒品之傾向，
    經本院以八十九年度毒聲字第三三六一裁定送強制戒治，因
    認無繼續戒治之必要，經本院以九十年度毒聲字第一０一六
    號裁定停止戒治，所餘戒治期間付保護管束，於民國九十年
    五月二十一日停止戒治釋放出所，並於九十年十二月三日保
    護管束期滿未經撤銷而視為執行完畢，由臺灣臺南地方法院
    檢察署檢察官以九十年度戒毒偵字第五九二號為不起訴處分
    確定。復因施用第一級毒品案件，經檢察官聲請強制戒治暨
    提起公訴，戒治部分經本院以九十一年度毒聲字第一七一四
    號裁定送強制戒治，於九十三年一月九日因法律修正逕行報
    結，起訴部分經本院以九十一年度訴字第一０九０號判決處
    有期徒刑八月確定。又因施用第二級毒品案件，經本院以九
    十二年度南簡字第六一四號判決處有期徒刑四月確定。上述
    二罪經本院定應執行之刑為有期徒刑十一月確定。又因妨害
    自由案件，經本院以九十二年度新簡字第三八二號判決處拘
    役四十日確定，與前述二罪接續執行，而於九十三年十二月
    九日執行完畢。
二、詎甲○○不知悔改，於前次強制戒治執行完畢釋放後五年內
    ，復基於施用第一級毒品海洛因之概括犯意，自九十四年十
    二月二十七日晚上七時許起至九十五年四月十日晚上七時許
    止，在其位於臺南縣永康市○○○街五十五號之住處內及臺
    南縣永康市復興國小廁所內，以將海洛因加水裝入針筒注射
    於血管之方式，連續施用海洛因多次。嗣先於九十四年十二
    月二十九日凌晨零時許，在臺南市○區○○路與文成一路口
    為警盤查查獲，復於九十五年四月十二日凌晨一時許，在臺
    南縣歸仁鄉○○村○○○路為警緝獲，前後二次均經其同意
    採尿送驗，結果均呈嗎啡陽性反應，始悉上情。
三、案經臺南市警察局第五分局報請臺灣臺南地方法院檢察署檢
    察官偵查起訴。
    理  由
一、本案被告甲○○所犯係死刑、無期徒刑、最輕本刑為三年以
    上有期徒刑以外之罪，亦非屬高等法院管轄之第一審案件，
    其於審理程序進行中就被訴事實為有罪之陳述，經法官告知
    簡式審判程序之旨，並聽取公訴人及被告之意見後，由合議
    庭裁定進行簡式審判程序，故不受同法第一百五十九條第一
    項、第一百六十一條之二、第一百六十一條之三、第一百六
    十三條之一及第一百六十四條至第一百七十條所規定證據能
    力認定及調查方式之限制；又被告雖因施用第一、二級毒品
    案件，經本院於九十四年十二月六日以九十四年度訴字第一
    三四０號判決分別判處有期徒刑一年、六月，定應執行之刑
    為有期徒刑一年五月，並因提起上訴後復撤回上訴，而於九
    十五年二月十四日確定，前述確定判決之既判力係至最後審
    理事實之第一審法院宣示判決日即九十四年十二月六日止，
    故本院就本案仍應為實體判決，均合先敘明。
二、上揭犯罪事實，業據被告於本院準備程序及審理程序中坦承
    不諱，且其前後二次所採尿液經送驗結果，均呈嗎啡陽性反
    應，此有長榮大學九十五年一月十七日、九十五年五月三日
    確認報告、臺南市警察局第五分局調查涉嫌毒品案送驗尿液
    及年籍對照表、臺南縣警察局歸仁分局採擷毒品犯罪嫌疑人
    尿液送驗編號名冊各一紙在卷可稽，足認被告之任意性自白
    與事實相符，堪以採信。被告前因施用毒品案件，經本院以
    八十九年度毒聲字第三０四七號裁定送觀察、勒戒，因認有
    繼續施用毒品之傾向，經本院以八十九年度毒聲字第三三六
    一裁定送強制戒治，因認無繼續戒治之必要，經本院以九十
    年度毒聲字第一０一六號裁定停止戒治，所餘戒治期間付保
    護管束，於九十年五月二十一日停止戒治釋放出所，並於九
    十年十二月三日保護管束期滿未經撤銷而視為執行完畢，由
    臺灣臺南地方法院檢察署檢察官以九十年度戒毒偵字第五九
    二號為不起訴處分確定各節，亦有臺灣高等法院被告前案紀
    錄表、臺灣臺南地方法院檢察署刑案資料查註紀錄表、全國
    施用毒品案件紀錄表、受觀察勒戒人毒品及前科紀錄簡列表
    各一份附卷可參，足證被告係於前次強制戒治執行完畢釋放
    後五年內再犯本件施用毒品案件，其犯行堪以認定，應依法
    論科。
三、查海洛因係屬毒品危害防制條例第二條第二項第一款所列之
    第一級毒品，故核被告所為，係犯毒品危害防制條例第十條
    第一項之施用第一級毒品罪。被告施用前持有第一級毒品之
    低度行為，應為施用之高度行為所吸收，不另論罪。被告先
    後多次犯行，時間緊接，方法相同，觸犯構成要件相同之罪
    名，顯係基於概括犯意反覆為之，為連續犯，應依刑法第五
    十六條之規定論以一施用第一級毒品罪，並加重其刑。檢察
    官雖僅就被告於九十四年十二月二十九日凌晨三時五十五分
    許採尿時起回溯二十六小時內之某時施用海洛因之犯行提起
    公訴，惟被告自九十四年十二月二十七日晚上七時許起至前
    述起訴書所載時點止，及自前述起訴書所載時點起至九十五
    年四月十日晚上七時許止多次施用海洛因之犯行，與前述業
    已起訴之部分有連續犯之裁判上一罪關係，為起訴效力所及
    ，本院自應併予審理。被告前因施用毒品案件，經本院以九
    十一年度訴字第一０九０號判決處有期徒刑八月確定，又因
    施用第二級毒品案件，經本院以九十二年度南簡字第六一四
    號判決處有期徒刑四月確定，上述二罪經本院定應執行之刑
    為有期徒刑十一月確定；又因妨害自由案件，經本院以九十
    二年度新簡字第三八二號判決處拘役四十日確定，與前述二
    罪接續執行，而於九十三年十二月九日執行完畢各節，有前
    述前案紀錄表足稽，其於受有期徒刑執行完畢後五年以內再
    犯本件有期徒刑以上之罪，為累犯，應依刑法第四十七條之
    規定遞加重其刑。爰審酌被告另有竊盜前科，素行不佳，本
    件施用期間達三月有餘，且多次觸犯相同罪名，顯見其沾染
    毒癮至深而不知悔改，惟犯後坦承犯行，態度良好，且施用
    毒品係自戕身心，對於他人並未構成危害等一切情狀，量處
    如主文所示之刑，以資懲儆。
據上論斷，應依刑事訴訟法第二百七十三條之一第一項、第二百
九十九條第一項前段，毒品危害防制條例第十條第一項，刑法第
十一條前段、第五十六條、第四十七條，判決如主文。
本案經檢察官王誠到庭執行職務。
中    華    民    國    95    年    6     月    9     日
                  刑事第一庭  法  官  張婷妮
以上正本證明與原本無異。
如不服本判決，應於收受送達後10日內向本院提出上訴書狀（應
附繕本）。
                              書記官  陳姿利
中    華    民    國    95    年    6     月    9     日
附錄本案論罪科刑法條
毒品危害防制條例第十條
施用第一級毒品者，處六月以上五年以下有期徒刑。


司法院資訊處製作；財團法人民間司法改革基金會備份。
